Inventaris van het archief van de Vereniging "Pro Juventute" Rijnland, 1957-1979
Nationaal Archief, Den Haag
Vereniging Pro Juventute Rijnland
1957-1979
33031
2.60 meter; 24 inventarisnummers.
Normale geschreven, getypte en gedrukte documenten, geen bijzondere handschriften.
Nationaal Archief, Den Haag
Pro Juventute Rijnland
Het archief van de vereniging "Pro Juventute" Rijnland (1957-1979) bestaat uit dozen met verschillende archiefstukken. De stukken zijn o.a. notulen van vergaderingen, het reglement arbeidsvoorwaarden voor het personeel voor kinderbescherming, rapportages, verslagen, correspondentie en jaaroverzichten. Tevens bestaat het archief uit stukken van de coördinatie commissie, stukken aangaande studie en conferenties, stukken aangaande subsidieregelingen, circulaires van het Verbond en Nationale Federatie voor Kinderbescherming, de VARA speelgoed actie, de Sint Nicolaas actie, winter werk, stukken m.b.t. tehuizen, pleeggezinnen, personeelsbeleid, en gezinsvoogdij.
Archiefvorming
Geschiedenis van het archiefbeheer
De verwerving van het archief
Het archief is door schenking verworven.
3.22
Aanwijzingen voor de gebruiker
Openbaarheidsbeperkingen
Volledig beperkt openbaar (B). Stukken betreffende nog levende personen zijn niet openbaar tenzij voor wetenschappelijk onderzoek.
Materiële beperkingen
Aanvraaginstructie
Openbare archiefstukken kunnen online worden aangevraagd en gereserveerd. U kunt dit ook via de terminals in de studiezaal van het Nationaal Archief doen. Om te kunnen reserveren dient u de volgende stappen te volgen:
U maakt een profiel aan op www.gahetna.nl, en logt vervolgens in
Via de archiefinventaris (alleen de beschrijvingen met rode nummers) selecteert u het gewenste archiefstuk door op de knop 'Reserveren' te klikken
In het volgende scherm geeft u aan op welke dag u het archiefstuk wilt inzien
Indien u zich bevindt in de studiezaal en een tafelnummer heeft ontvangen kunt u dit nummer vermelden. Als u geen tafelnummer heeft kunt u tafelnummer 777 laten staan
Vervolgens bevestigt u uw reservering door deze te versturen.
Verwant materiaal
Beschikbaarheid van kopieën
Beschrijving van de series en archiefbestanddelen
- Diversen, 1
  Openbaarheid beperkt tot 1 januari 2081
  - Verbond Algemeen, 1968-1969, a.
  - Verbond Conferenties, 1968-1970, b.
  - Verbond Vergaderingen, 1967-1970, c.
  - Opgave vakantie pleeggezinnen,1969-1971, d.
- Coördinatie Commissie, 1969-1970; 2
  - Bulletin, 1.
  - Subsidieregeling, 2.
  - Informatieblad, 3.
  - Correspondentie, 4.
  - Jaaroverzicht individueel preventief werk, 5.
  - Mededelingen etc. "U en het Kind", 6.
  - Salaris circulaires etc., 7.
- Diversen, 3
  - Vragenlijst (pleeggezinnen), a.
  - Verslag van het gezamelijk beraad van alle geledingen van Pro Juventute te Hilversum, 13 dec. 1969, b.
  - Ingekomen stukken Algemeen, 21 mei 1965-10 nov. 1969, c.
- Notulen van de vergaderingen van het Centraal Bestuur en Algemene vergaderingen van het Ned. Verbond der Verenigingen "Pro Juventute", 1958 t/m 1970; 4
- Diversen, 5
  - Reglement Arbeidsvoorwaarden voor het personeel voor kinderbescherming, juli 1965, a.
  - Afschrift: Gezinsvoogdij instellingen, 25 oct. 1967, en nota van het Ned. verbond der verenigingen, etc., b.
- Diversen, 6
  - Overleg groepsorganisatie van gezinsvoogdij instellingen op 14 febr. 1968, a.
  - Interim-rapport, b.
  - Bestuur overleg groepsorganisatie gezinsvoogdij instellingen, c.
  - Wensen inzake herziening van het Burgerlijk kinderrecht, d.
  - Notulen van het Huishoudelijk gedeelte van de Algemene vergadering, 12 okt. 1967 etc., e.
  - Notulen van de vergadering van het Centraal Bestuur, 16 dec. 1967, f.
  - Twintigste najaars conferentie,samen werken - drie polen procedure en praktische mededelingen, 9 sept. 1968, g.
- Diversen, 7
  - Verslag van de heer L.v.d. Sijs, 25 nov. 1969, a.
  - Notulen van de vergadering van het Centraal Bestuur, 14 dec. 1968, b.
  - Een en twintigste najaars conferentie, 22 sept. 1969, c.
  - Notulen van de Huishoudelijke gedeelte van de Algemene vergadering en verslag kascommissie, d.
  - Subsidieregeling, e.
  - Reglement Arbeidsvoorwaarden etc., f.
- Ingekomen stukken algemeen, 1969-1970; 8
- Diversen, 9
  - Ingekomen stukken betreffende de Bestuur vergaderingen en overzicht van de aanvragen van kinderrechter en Raad van de Kinderbescherming, 1962-1966, a.
  - Jaarverslagen Vereniging "Pro Juventute" Rijnland, 1959-1964, b.
  - Concept: Salarisrapport, 1965-1966, c.
  - Ingekomen stukken betreffende de subsidie besprekingen en tweede Nota preventief werk etc., 2 febr.-7 sept. 1967, d.
- Ingekomen stukken betreffende de jaarverslagen van 1957-1958 en bestuur vergaderingen 1968., 10
- Diversen, 11
  - Verslag van de Studieconferentie 1961 van het Nederlandse Verbond der verenigingen Pro Juventute, a.
  - Stukken van het Bureauhoofd, nov. 1967-aug. 1968, b.
  - Verslag van de Kaderconferenties, 1961-1962 en rapport van de "Kerngroep", 1964 en 1966, c.
- Circulaires Verbond en Nationale Federatie voor Kinderbescherming, 6 jan. 1971-31 dec. 1974; 12-18
  - 1971-01-06 t/m 1971-10-06, 12
  - 1971-10-06 t/m 1972-04-27, 13
  - 1972-05-02 t/m 1972-10-16, 14
  - 1972-10-20 t/m 1973-04-03, 15
  - 1973-04-03 t/m 1973-11-27, 16
  - 1973-12-03 t/m 1974-04-19, 17
  - 1974-04-19 t/m 1974-12-31, 18
- Diversen, 19
  - Contact-commissie Kinderbescherming Leiden en omstreken etc., 5 aug. 1959 t/m 10 jan. 1967, a.
  - Correspondenties, en circulaires 1957 t/m 1963, b.
  - Stukken betreffende de demonstratie zitting, 13 febr. 1959-14 jan. 1961, c.
  - Sint Nicolaas actie, 1963-1965, d.
  - VARA speelgoed actie, aug. 1959-dec. 1962, e.
- Diversen, 20
  - Correspondentie kalender-actie, 1960-1964, a.
  - Ned. Herv. Kerk Diaconale werk, Leidse Jeugd actie en Sociale Raad, 1960-1963, b.
  - Winter werk, 1962-1965, c.
- Diversen, 21
  - Jaaroverzicht van de Nationale Federatie voor Kinderbescherming, 1958-1962, a.
  - Toezichthouders en planbord werking, 1962-1967, b.
- Ingekomen stukken (diversen), 8 okt. 1974-29 dec. 1976; 22
- Ingekomen stukken algemeen, 1976-1977; 23
  - Vereniging Hulpverlening aan Jongeren V.H.J., a.
  - Beleidsgroep "RIAGG", b.
  - Centrale voor pleeggezinnen, c.
  - Tehuizen, d.
  - Raad van de Kinderbescherming, e.
  - Werkgeversvereniging "Jeugd Welzijn", f.
  - Jaarverslag 1976, g.
- Ingekomen stukken algemeen, 1979; 24
  - Tehuizen, a.
  - Administratieve zaken, b.
  - Besturen/vergaderingen landelijk/regionaal, c.
  - Landelijk actie-comité Caseloadverlaging, d.
  - Personeelsbeleid, e.
  - Diversen, f.